臺灣高等法院高雄分院刑事判決　　　110年度交上易字第103號
上　訴　人　臺灣高雄地方檢察署檢察官
被　　　告　陳柏帆



上列上訴人因被告過失傷害案件，不服臺灣高雄地方法院110 年
度審交易字第109 號，中華民國110 年4 月7 日第一審判決（起
訴案號：臺灣高雄地方檢察署109 年度偵字第18500 號），提起
上訴，本院判決如下：
    主  文
上訴駁回。
陳柏帆緩刑貳年。
    事  實
一、陳柏帆（原名陳浤緯、陳彥辰）於民國109 年3 月8 日11時
    10分許，駕駛車牌號碼0000-00 號自小客車，沿高雄市鹽埕
    區七賢三路由南往北方向行駛，行經七賢三路與必忠街交岔
    路口時，本應注意車輛行經有燈光號誌管制之路口時，應遵
    守號誌指示，而依當時天候晴、日間自然光線，且柏油路面
    乾燥、無缺陷、無障礙物，視距良好之情形下，並無不能注
    意之情事，竟疏未注意及此，於行經上揭路口時闖紅燈貿然
    直行，適有黃邱玉墜騎乘車牌號碼000-000 號普通重型機車
    沿必忠街由西往東方向行駛，兩車遂發生擦撞，致黃邱玉墜
    受有外傷性腦內出血、頭部外傷及頭皮撕裂傷、左肱骨近端
    骨折之傷害。嗣經警到場處理，陳柏帆在場並當場承認為肇
    事人，而悉上情。
二、案經黃邱玉墜訴由高雄市政府警察局鹽埕分局報告臺灣高雄
    地方檢察署檢察官偵查起訴。
    理  由
一、證據能力：
    按被告以外之人於審判外之言詞或書面陳述，屬傳聞證據，
    原則上不得作為證據；惟按被告以外之人於審判外之陳述，
    雖不符刑事訴訟法第159 條之1 至第159 條之4 之規定，而
    經當事人於審判程序同意作為證據，法院審酌該言詞陳述或
    書面陳述作成時之情況，認為適當者，亦得為證據，刑事訴
    訟法第159 條第1 項、第159 條之5 第1 項分別定有明文。
    查本判決所引用屬於傳聞證據之部分，均已依法踐行調查證
    據程序，且檢察官及被告於本院審理時，均明示同意有證據
    能力（本院卷第53頁），基於尊重當事人對於傳聞證據之處
    分權，及證據資料愈豐富愈有助於真實發現之理念，本院審
    酌該等證據作成時情況，並無違法取證之瑕疵，且無顯不可
    信之情形，以之作為證據應屬適當，自均有證據能力。
二、認定犯罪事實所憑之證據及理由：
  ㈠上開事實，業據被告陳柏帆（下稱被告）於警詢、偵查、原
    審及本院審理時均坦承不諱，核與證人即告訴人黃邱玉墜於
    警詢及偵查證述相符，並有高雄市政府警察局鹽埕分局道路
    交通事故現場圖、道路交通事故調查報告表㈠、㈡-1、高雄
    市政府警察局交通警察大隊鹽埕交通分隊道路交通事故談話
    紀錄表、高雄市政府警察局道路交通事故肇事人自首情形紀
    錄表、道路交通事故初步分析研判表、車輛詳細資料報表、
    阮綜合醫療社團法人阮綜合醫院診斷證明書各1 份、行車紀
    錄器檔案光碟1 片及照片46張在卷可稽。足認被告上揭任意
    性自白核與事實相符，應堪採信。本案事證明確，被告犯行
    ，堪以認定。
  ㈡告訴人雖指訴被告涉犯過失重傷害罪嫌，然經檢察官及本院
    先後函詢阮綜合醫療社團法人阮綜合醫院，經該院分別於10
    9 年12月28日、110 年10月28日以阮醫教字第1090000885、
    1100000671號函覆稱，告訴人於109 年3 月8 日所受之傷勢
    並未對其身體健康造成難治或重大不治之傷害，未達重傷害
    程度，此有該醫院函文2 件在卷可憑（偵卷第67頁、本院卷
    第73頁），是本件尚難認為被告所為，涉犯過失重傷害罪嫌
    ，附此敘明。
三、論罪：
    核被告所為，係犯刑法第284 條前段之過失傷害罪嫌。被告
    於肇事後，犯罪偵查機關未發覺前，主動向到場處理之警員
    自承其為肇事者，並願接受裁判，此有高雄市政府警察局道
    路交通事故肇事人自首情形紀錄表在卷可稽，核與自首要件
    相符，爰依刑法第62條前段規定減輕其刑。
四、上訴駁回的理由
  ㈠原審認被告罪證明確，因而適用上開法律規定，並審酌被告
    疏未遵守交通規則而肇致本件車禍，並使告訴人受有前揭傷
    害，所為實有不該；惟念及被告犯後坦承犯行，態度尚非甚
    劣；被告雖未與告訴人達成賠償共識及填補告訴人損害，而
    未獲得告訴人諒解，然此乃因雙方就賠償金額之差距過大所
    致，有原審準備程序筆錄在卷可稽，尚難僅以被告未能與告
    訴人成立調解，而遽認被告犯後態度不佳，復衡以被告過失
    程度及告訴人傷勢，及其於警詢自述之教育程度及經濟狀況
    等刑法第57條所列之一切情狀，量處有期徒刑3 月，並諭知
    如易科罰金，以新台幣（下同）1 千元折算1 日。經核原判
    決認事用法，並無不合，量刑亦已斟酌刑法第57條各款所列
    情狀，而未逾越法定範圍，亦未濫用其職權，應屬適當。
  ㈡檢察官雖依告訴人請求，上訴意旨略以：本件被告未與告訴
    人和解，原審量處有期徒刑3 月過輕等語。惟本院審酌被告
    於本院審理中已與告訴人達成和解，願給付告訴人40萬元，
    已於110 年10月29日給付20萬元，餘款20萬元，分8 期自11
    0 年11月10日起按月給付2 萬5 千元，此有本院110 年度交
    附民字第26號調解筆錄及本院審判筆錄在卷可稽（本院卷第
    69、83頁），足見被告犯後態度尚顯良好，原判決量刑尚屬
    妥適，本件檢察官上訴，為無理由，應予駁回。
五、緩刑宣告
    查被告未曾受有期徒刑以上刑之宣告，有臺灣高等法院被告
    前案紀錄表附卷可稽，此次被告其因一時失慮，致為本件犯
    行，且刑罰目的本在教化與矯治，而非應報，經此偵審程序
    及受科刑之教訓後，當知所警惕，信無再犯之虞；況刑罰制
    裁之積極目的，在預防犯人之再犯，對於初犯且惡性未深、
    天良未泯者，若因觸法即置諸刑獄，實非刑罰之目的；且被
    告於本院審理中已與告訴人達成和解，前已述明，是本院認
    所宣告之刑以暫不執行為適當，應依刑法第74條第1 項第1
    款之規定，宣告緩刑2 年。
據上論結，應依刑事訴訟法第368 條，刑法第74條第1 項第1 款
，判決如主文。
本案經檢察官丁亦慧提起公訴，檢察官范文欽提起上訴，檢察官
吳茂松到庭執行職務。
中    華    民    國   110    年    11    月    17    日
                  刑事第六庭    審判長法  官  李政庭
                                      法  官  王光照
                                      法  官  施柏宏
以上正本證明與原本無異。
不得上訴。
中    華    民    國   110    年    11    月    17    日
                                      書記官  黃璽儒
附錄本判決論罪科刑法條：
中華民國刑法第284 條
因過失傷害人者，處一年以下有期徒刑、拘役或十萬元以下罰金
；致重傷者，處三年以下有期徒刑、拘役或三十萬元以下罰金。